臺灣高雄地方法院刑事判決　　　　　　　　　　　　九十一年度訴字第二五０五號
　　公　訴　人　臺灣高雄地方法院檢察署檢察官
　　被　　　告　甲○○
右列被告因違反毒品危害防制條例案件，經檢察官提起公訴（八十九年度毒偵字第一
一五四號、九十年度毒偵字第六五三號、九十年度毒偵字第一九八一號），本院判決
如左：
    主  文
甲○○連續施用第一級毒品，處有期徒刑壹年。
殘留有第一級毒品海洛因之吸管壹支，沒收銷燬之。
    事  實
一、甲○○前因施用毒品案件，經依台灣高雄地方法院八十八年度毒聲字第五四四號
    裁定送觀察、勒戒後，認無繼續施用毒品之傾向，業經台灣高雄地方法院檢察署
    檢察官於民國八十八年二月九日以八十八年度偵字第三一六八號不起訴處分確定
    ，詎其仍不知悔改，於為該不起訴處分後五年內，復基於概括犯意，自八十八年
    十二月下旬某日起至八十九年一月三十日上午十時許，連續在高雄縣岡山火車站
    、高雄縣岡山鎮、燕巢鄉等空屋、高雄縣田寮鄉某處田地內等處，施用第一級毒
    品海洛因多次，為警於八十九年一月三十一日凌晨一時許，在高雄縣燕巢鄉○○
    路四六四號後方廢墟空屋內當場查獲，並扣得殘留有海洛因之針筒一支，經採其
    尿液送驗結果，檢出嗎啡之陽性反應，經依本院以八十九年度毒聲字第九四八號
    裁定送觀察勒戒，有繼續施用毒品傾向，經本院以八十九年毒聲字第一九三七號
    裁定送強制戒治，並以八十九年度毒聲字第六一五六裁定停止強制戒治付保護管
    束，詎其仍不知悔改，於保護管束期間，復呈前開同一之概括犯意，於九十年一
    月九日回溯二十四小時內某時，在高雄縣田寮鄉某處田地內，施用第一級毒品海
    洛因一次，經台灣高雄地方法院檢察署觀護人採集其尿液後送驗發現，經本院以
    九十年度毒聲字第八九九號裁定撤銷停止戒治，被告另呈上開同一之概括犯意，
    於九十年三月六日下午六時許回溯二十四小時內某時，在高雄縣田寮鄉某處田地
    內，施用第一級毒品海洛因一次，為警於九十年三月六日下午六時許，在高雄縣
    燕巢鄉中東巷六五弄三十號當場查獲，經採其尿液送驗結果，檢出嗎啡之陽性反
    應，而其戒治期間應至九十年九月十二日期滿。
二、案經高雄縣警察局岡山分局、高雄市政府警察局刑警大隊報請台灣高雄地方法院
    檢察署檢察官偵查起訴。
    理  由
一、右揭犯罪事實，業經被告甲○○於本院審理中坦承不諱，而被告二次為警查獲後
    及至觀護人處所採尿液，經先後送請高雄縣衛生局、台灣檢驗科技股份有限公司
    、高雄市政府衛生局檢驗結果均呈嗎啡之陽性反應，有該局八十九年二月十四日
    煙毒尿液檢驗成績書、該公司九十年一月十九日濫用藥物尿液檢驗報告、該局九
    十年三月十六日煙毒尿液檢驗成績書三份附卷可稽。又扣案之針筒一支，經送請
    高雄醫學大學附設中和紀念醫院鑑驗結果，呈海洛因之陽性反應，有該醫院九十
    一年九月十日檢驗報告一份在卷可考。另被告前因施用毒品案件，經依臺灣高雄
    地方法院八十八年度毒聲字第五四四號裁定送觀察、勒戒後，認無繼續施用毒品
    之傾向，由臺灣高雄地方法院檢察署檢察官於八十八年二月九日，以八十八年度
    偵字第三一六八號不起訴處分確定，有該不起訴處分書一紙在卷足憑。其於五年
    內再犯毒品危害防制條例第十條之罪，經臺灣高雄地方法院檢察署檢察官聲請本
    院以八十九年度毒聲字第九四八號刑事裁定送臺灣高雄看守所附設勒戒處所觀察
    、勒戒後，認有繼續施用傾向之情，亦有八十九年二月九日高所坤戒勒字第五五
    七號函送之證明書一份附卷可稽，被告罪證明確，應予依法論科。此外，並有殘
    留有海洛因之針筒一支扣案可證，其於五年內再犯毒品危害防制條例第十條之罪
    ，被告罪證明確，應予依法論科。
二、核被告甲○○所為，係犯毒品危害防制條例第十條第一項之施用第一級毒品海洛
    因罪。被告持有第一級毒品海洛因，嗣進而施用之，持有之低度行為應為施用之
    高度行為所吸收，不另論罪。被告先後多次犯行，時間緊接，所犯罪名相同，顯
    係出於概括之犯意為之，為連續犯，爰依刑法第五十六條之規定以一罪論，並加
    重其刑。又被告自八十九年一月三十日上午十時後起至九十年三月六日下午六時
    許止，連續施用第一級毒品海洛因之部分，雖未據公訴人起訴，然本院認有裁判
    上一罪之關係，基於審判不可分原則，應併予審理，附此敘明。爰審酌被告經觀
    察勒戒及強制戒治後仍再犯，顯見其並無戒除毒害之決心，及其所犯罪行乃自戕
    之行為，尚無害及他人，犯後坦承犯行，態度良好等一切情狀，量處如主文所示
    之刑，以資懲儆。扣案之針筒一支，因鑑驗出有毒品之成分，與毒品無從剝離，
    應為毒品，依法沒收銷燬之。
據上論斷，應依刑事訴訟法第二百九十九條第一項前段，毒品危害防制條例第十條第
一項、第十八條第一項，刑法第十一條前段、第五十六條，判決如主文。
本案經檢察官李宛凌到庭執行職務。
中    華    民    國      九十一      年    十一      月     二十九     日
                                  臺灣高雄地方法院刑事庭
                                      法  官  何悅芳
右正本證明與原本無異。
如不服本判決，應於判決送達後十日內，向本院提出上訴狀。
                                      書記官  顏宗貝
中    華    民    國      九十一      年    十一      月     二十九     日
附錄本案論罪科刑法條：
毒品危害防制條例第十條第一項：
施用第一級毒品者，處六月以上五年以下有期徒刑。
